【裁判字號】    99,審抗,33
【裁判日期】    990223
【裁判案由】    本票裁定
【裁判全文】
臺灣臺北地方法院民事裁定              99年度審抗字第33號
抗  告  人  乙○○
相  對  人  國泰世華商業銀行股份有限公司
法定代理人  甲○○
上列當事人間聲請本票裁定事件，抗告人對於民國99年1月12日
本院簡易庭99年度司票字第413號裁定提起抗告，本院裁定如下
：
    主  文
抗告駁回。
抗告程序費用新台幣壹仟元由抗告人負擔。
    理  由
一、相對人於原審聲請意旨略以：伊執有金黛惠及抗告人乙○○
    於民國93年7月27日共同簽發之本票1紙（下稱系爭本票），
    內載金額新台幣（下同）50萬元，付款地在臺北市，利息未
    約定，免除作成拒絕證書，到期日為98年11月6日。詎料，
    於到期後經提示僅支付其中部分外，其餘336,434未獲付款
    ，為此爰依票據法第123條規定，聲請裁定就上開金額及依
    法定年息6％計算之利息准許強制執行，並經原審就上開金
    額及按年息6％計算之利息，裁定得為強制執行。
二、本件抗告意旨略以：抗告人與金黛惠已久未連絡，不知其已
    死亡，更不知金黛惠向相對人所借貸之款項尚未還清，而相
    對人並未在第一時間通知抗告人此事，致使抗告人無法即時
    處理此事。金黛惠在向相對人借款時，相對人已向金黛惠收
    取手續費等相關費用，故相對人亦應負擔相關責任，爰依法
    提起抗告，請求廢棄原許可強制執行之裁定云云。
三、按執票人向本票發票人行使追索權時，得聲請法院裁定後強
    制執行，票據法第123條定有明文。次按，本票執票人，依
    票據法第123條規定，聲請法院裁定許可對發票人強制執行
    ，係屬非訟事件，此項聲請之裁定，及抗告法院之裁定，僅
    依非訟事件程序，就本票形式上之要件是否具備予以審查為
    已足，並無確定實體上法律關係存否之效力，如發票人就票
    據債務之存否有爭執時，應由發票人提起確認之訴，以資解
    決，殊不容於裁定程序中為此爭執，此為最高法院57年臺抗
    字第76號、56年臺抗字第714號判例意旨所揭示之原則。
四、經查，相對人主張上開事實，業據其提出系爭本票1紙為證
    ，且為抗告人所不爭，原審就系爭本票為形式上之審查，認
    其已具備本票各記載事項合於票據法第120條規定，屬有效
    之本票，乃裁定准予強制執行，並無不合。抗告意旨雖以相
    對人未第一時間告知抗告人處理債務，及相對人已向金黛惠
    收取手續費等相關費用，相對人應負擔相關責任等語，而指
    摘原裁定違法。惟查，抗告人所為主張縱為屬實，核屬實體
    法上之爭執，揆諸上開說明，應由抗告人提起確認之訴，以
    資解決，不得於非訟事件程序中為此爭執，抗告法院亦不得
    予以審究。從而，原審法院審核結果，裁定准予強制執行，
    並無不當。抗告意旨指摘原裁定不當，求予廢棄，為無理由
    ，應予駁回。
五、據上論結，本件抗告為無理由。依非訟事件法第46條、第21
    條第2項、第24條第1項，民事訴訟法第495條之1第1項、第4
    49條第1項、第78條，裁定如主文。
中    華    民    國    99    年    2     月    23    日
                  民事第六庭審判長法官  朱漢寶
                                  法官  陳婷玉
                                  法官  黃柄縉
以上正本係照原本作成。
不得再抗告。
中    華    民    國    99    年    2     月    23    日
                                書記官  洪仕萱

司法院資訊處製作；財團法人民間司法改革基金會備份。
